【裁判字號】    95,簡抗,6
【裁判日期】    950206
【裁判案由】    損害賠償
【裁判全文】
臺灣臺北地方法院民事裁定               95年度簡抗字第6號
抗  告  人  婦協國際徵信有限公司
法定代理人  乙○○
相  對  人  甲○○
上列抗告人與相對人甲○○間請求損害賠償事件，抗告人對於中
華民國94年12月20日本院94年度北簡字第40327號裁定提起抗告
，本院裁定如下：
    主  文
抗告駁回。
抗告程序費用由抗告人負擔。
    理  由
一、按訴訟之全部或一部，法院認為無管轄權者，依原告聲請或
    依職權以裁定移送於其管轄法院，民事訴訟法第28條第1項
    定有明文。次按因契約涉訟者，如經當事人定有債務履行地
    ，得由該履行地之法院管轄，民事訴訟法第12條固有明文。
    惟所謂債務履行地，專指當事人以契約訂定之清償地而言。
    該債務履行地之約定雖不以書面或明示為必要，即言詞或默
    示為之，亦非法所不許，惟仍必須當事人間有約定債務履行
    地之表示意思一致，始有該條之適用（民法第153條第1項規
    定參照）。而管轄權之有無，雖為受訴法院應依職權調查之
    事項，惟當事人對此訴訟成立要件之舉證責任仍不因而免除
    。
二、本件抗告意旨略以：兩造簽立契約時，抗告人已告知相對人
    本公司係設在台北市，且相對人依約應以匯款方式盡付款責
    任，抗告人之帳戶係設在安泰銀行民權分行，而安泰銀行民
    權分行係設在台北市中山區○○○路○段24號，係屬鈞院轄
    區，故鈞院就本事件有管轄權，原審裁定移轉管轄，並不合
    法云云。
三、經查，抗告人係依兩造間約定請求相對人給付新台幣（下同
    ）312,000元，而相對人之住所地係在台南縣南化鄉南化160
    號，有戶籍謄本附於原審卷可查（見原審卷第15頁），則本
    院就本事件並無管轄權，原審裁定將本事件移轉相對人住所
    地管轄法院臺灣台南地方法院，並無違誤。抗告人雖主張兩
    造間有約定以安泰銀行民權分行為債務履行地云云。然依抗
    告人在原審所提出之「委託書」，其內容並無兩造間契約履
    行地約定之記載；再縱認抗告人於兩造簽約時有告知相對人
    其公司係設在台北市，且相對人應以匯款方式給付報酬，而
    抗告人之帳戶係設在安泰銀行民權分行。惟仍不能推認兩造
    已約定本件契約之債務履行地即為安泰銀行民權分行。抗告
    人既不能就其所主張兩造有約定以安泰銀行民權分行之事實
    負舉證責任，自難認抗告人所主張原法院為契約履行地法院
    為可取。
四、從而，抗告人提出本件抗告，求予廢棄原裁定，為無理由。
五、爰裁定如主文。
中    華    民    國    95    年    2     月    6     日
                        臺灣臺北地方法院民事第三庭
                            審判長   法  官  黃莉雲
                                     法  官  林振芳
                                     法  官  黃書苑
以上正本係照原本作成。
本裁定不得抗告。
中    華    民    國    95    年    2     月    6     日
                                     書記官  趙郁涵


司法院資訊處製作；財團法人民間司法改革基金會備份。
